臺灣高等法院花蓮分院刑事判決
111年度上訴字第91號
上  訴  人  
即  被  告  鄧堡鄉




上列上訴人因妨害秩序等案件，不服臺灣花蓮地方法院110年度
原訴字第54號中華民國111年6月6日第一審判決（起訴案號：臺
灣花蓮地方檢察署109年度偵字第4643號、109年度少連偵字第58
號），就量刑部分提起一部上訴，本院判決如下：
    主  文
原判決關於刑之部分撤銷。
鄧堡鄉經原判決所判處如附表所示之罪，均累犯，各處如附表所
示之刑。應執行有期徒刑捌月，如易科罰金，以新臺幣壹仟元折
算壹日。
　　事實及理由
一、上訴人即被告鄧堡鄉（下稱被告）於本院中已明示僅就量刑
    部分提起一部上訴（見本院卷第114頁），則依現行刑事訴
    訟法第348條第3項規定及其修法理由，本院審理範圍自僅及
    於原判決關於被告之量刑部分。被告未表明上訴之原判決關
    於犯罪事實、證據、理由、論罪（含罪名、罪數）則不屬本
    院審判範圍，故就被告本案犯罪之事實、證據、理由、論罪
    均如第一審判決書之記載（如附件）。
二、被告上訴意旨略以：伊已與告訴人李○衡、廖○程成立調解，
    也均已履行完畢，其2人也表示願意原諒伊。另告訴人郭○玉
    亦表示願意給伊一次機會，讓伊好好重新做人。原審量刑過
    重，請求從輕量刑，給予得易科罰金之刑度等語。
三、上訴理由之論斷（刑之加重、減輕事由）：
　㈠累犯之部分：
　　被告前因妨害自由案件，經原法院以105年度訴字第166號判
    處有期徒刑6月，如易科罰金，以新臺幣（下同）1千元折算
    1日確定，於106年3月14日易科罰金執行完畢。復因犯恐嚇
    危害安全等罪，經原法院以108年度易字第40號判決處有期
    徒刑6月、3月、4月(共4次)，應執行有期徒刑1年4月確定，
    並於108年12月18日徒刑易科罰金執行完畢，有臺灣高等法
    院被告前案紀錄表附卷可稽，其受有期徒刑執行完畢後5年
    內，故意再犯本案如附表所示有期徒刑以上之罪，均為累犯
    。依司法院釋字第775號解釋文義及理由，係指構成累犯者
    ，不分情節，一律加重最低本刑，於不符合刑法第59條所定
    要件之情形下，致生行為人所受之刑罰超過其所應負擔罪責
    之個案，不符罪刑相當原則、比例原則。於此範圍內，在修
    正前，為避免發生上述罪刑不相當之情形，法院就該個案應
    裁量是否加重最低本刑。依此，該解釋係指個案應量處最低
    法定刑，又無法適用刑法第59條在內減輕規定之情形，法院
    應依此解釋意旨裁量不予加重最低本刑。被告前案所犯妨害
    自由、恐嚇等罪執行完畢後，又於109年間犯本案如附表「
    原判決判處之罪」欄所示與前案罪質類似之各罪，堪認被告
    對刑罰反應力乃屬薄弱，參諸司法院釋字第775號解釋之意
    旨等一切情狀後，認如加重其法定最低度本刑，尚不至於使
    其所受的刑罰超過其所應負擔之罪責，爰依刑法第47條第1
    項規定，就其所犯如附表「原判決判處之罪」欄所示2罪均
    加重其刑。
　㈡被告與另案被告即少年游○輝、賴○龍共犯如附表「原判決之
    犯罪事實」欄編號2之犯行，應依兒童及少年福利與權益保
    障法第112條第1項前段規定，加重其刑，並依法遞加重之。
　㈢刑法第59條部分：
　　按犯罪之情狀顯可憫恕，認科以最低度刑仍嫌過重者，得酌
    量減輕其刑，刑法第59條定有明文。其所謂犯罪之情狀，應
    審酌其犯罪有無可憫恕之事由，即有無特殊之原因與環境，
    在客觀上足以引起一般之同情，認為即予宣告法定低度刑期
    ，是否猶嫌過重等因素，以為判斷。本院審酌被告所犯如附
    表「原判決之犯罪事實」欄編號1之犯行，衝突時間短暫，
    未導致他人受傷，造成之危害有限，且告訴人李○衡、廖○程
    於本院中均表示被告已經全數履行賠償，願意原諒被告等語
    （見本院卷第83頁、第95頁），堪認被告犯後已深知其過，
    極力彌補所犯過錯之殷切與誠懇，並已相當程度減免告訴人
    李○衡、廖○程追償損失之勞費與國家司法社會資源之耗損。
    本院綜合上情，認其所犯如附表「原判決之犯罪事實」欄編
    號1所示犯罪之情狀，於客觀上容有可予憫恕，認科以最低
    度刑仍嫌過重之處，堪認有刑法第59條酌減其刑之適狀，茲
    依該條規定，酌減其刑。被告就如附表「原判決之犯罪事實
    」欄編號1所示犯行，同時有刑之加重及減輕事由，爰依法
    先加後減之。
　㈣刑法第150條第2項規定：「犯前項之罪，而有下列情形之一
    者，得加重其刑至2分之1 ：一、意圖供行使之用而攜帶兇
    器或其他危險物品犯之。二、因而致生公眾或交通往來之危
    險」，係稱「得加重…」，而非「加重…」或「應加重…」，
    故法院對於行為人所犯刑法第150條第2項之行為，是否加重
    其刑，即有自由裁量之權。本院審酌被告所為如附表「原判
    決之犯罪事實」欄編號2所示犯行，下手實施之共犯雖有攜
    帶凶器，但未導致他人受傷，衝突時間短暫，造成之危害非
    重，且告訴人郭○玉於偵查中已撤回告訴，有訊問筆錄存卷
    可參（見少連偵字卷第147頁），堪認被告所犯侵害社會秩
    序安全之情節，並無嚴重或擴大現象，故本院認尚無加重其
    刑之必要，爰不予加重其刑，併此說明。　
四、撤銷改判及量刑審酌部分：　　
　㈠原審以被告犯行事證明確，而予論罪科刑，固非無見。惟按
    刑事審判旨在實現刑罰權之分配正義，故法院對於有罪被告
    之科刑，應符合刑罰相當之原則，使輕重得宜，罰當其罪。
    查，告訴人郭○玉於原審中已表示因被告還年輕，願意給被
    告機會，希望被告改過向善等語，有原審公務電話紀錄附卷
    可稽（見原審卷第115頁）；告訴人李○衡、廖○程於本院中
    亦均表示被告已經全數履行賠償，願意原諒被告，對於被告
    刑度沒有意見等語，此有本院公務電話紀錄附卷可參（見本
    院卷第83頁、第95頁）。原審未及審酌此等有利於被告之量
    刑因子而為量刑，稍有未洽。又綜合被告如附表「原判決之
    犯罪事實」欄編號1所示犯罪情狀及整體犯後態度，就被告
    所犯如附表「原判決之犯罪事實」欄編號1所示犯行，應認
    有刑法第59條規定之適用，原審未予適用而為科刑，亦有未
    洽。被告上訴意旨以其有前揭情事為由，主張原審量刑過重
    ，就量刑部分提起一部上訴，為有理由，自應由本院將原判
    決關於如附表所示各罪之宣告刑均予以撤銷改判。
　㈡爰以行為人之責任為基礎，審酌被告僅因細故，竟不思以理
    性和平溝通之方式解決誤會或紛爭，即貿然召集友人在公共
    場所聚集恫嚇告訴人李○衡、廖○程並妨害其等行動自由及公
    共秩序；復貿然應允友人之召集至屬公共場所之○○○KTV聚集
    ，該等友人並攜帶客觀上可作為兇器之鋁棒敲毀告訴人郭○
    玉經營之○○○KTV內物品、裝潢，被告則在旁助勢，影響社會
    安寧、妨害公共秩序，並助長社會暴戾風氣，所為誠值非難
    。惟念其於犯後坦認犯行，態度尚可，且已與告訴人李○衡
    、廖○程達成調解並全數賠償完畢（見原審卷第153頁至第15
    6頁調解筆錄、本院卷第83頁、第95頁公務電話紀錄），堪
    認已知所悔悟，且所為犯行已取得前開告訴人之諒解，犯罪
    所生損害亦已獲得部分填補，兼衡告訴人李○衡、廖○程於本
    院中均表示願意原諒被告等語（見本院卷第83頁、第95頁）
    ；告訴人郭○玉於偵查中已撤回告訴，且表示因被告還年輕
    ，願意給被告機會，希望被告改過向善等語（見少連偵字卷
    第147頁、原審卷第115頁公務電話紀錄）之告訴人對本案科
    刑意見，暨被告於原審及本院中自述高職畢業之智識程度；
    已婚、需扶養2個未成年子女、太太及父親之家庭狀況；在
    農產批發行任職，該商號年收入約40萬元至100萬元不等之
    生活經濟狀況（見原審卷第379頁、本院卷第115頁至第116
    頁），暨其犯罪之動機、目的、手段、素行、對社會秩序所
    生危害程度、告訴人3人所受損害程度等一切情狀，分別量
    處如主文所示之刑及均諭知易科罰金之折算標準。並就被告
    犯本案妨害秩序數罪之犯罪時間久暫、相類似之罪質、所用
    之手段及整體法益侵害性等整體犯罪情狀，依刑法第51條數
    罪併罰定執行刑之立法方式採限制加重原則，定應執行之刑
    及易科罰金折算標準如主文第2項所示。
據上論斷，應依刑事訴訟法第373條、第369條第1項、第364條、
第299條第1項前段，判決如主文。
本案經檢察官劉孟昕提起公訴，檢察官黃怡君到庭執行職務。　
中　　華　　民　　國　　111 　年　　10　　月　　31　　日
                  刑二庭審判長法  官  林慧英
　　　　　　　　　　　　　　　法  官  李水源
　　　　　　　　　　　　　　　法  官  謝昀璉 
以上正本證明與原本無異。
如不服本判決，應於收受送達後20日內向本院提出上訴書狀，其
未敘述理由者，並得於提起上訴狀後20日內向本院補提理由書（
均須按他造當事人之人數附繕本）「切勿逕送上級法院」。
告訴人或被害人如對於本判決不服者，應具備理由請求檢察官上
訴，其上訴期間之計算係以檢察官收受判決正本之日期為準。
因疫情而遲誤不變期間，得向法院聲請回復原狀。　　　　　　
中　　華　　民　　國　　111 　年　　10　　月　　31　　日
                              書記官  劉又華
●附表：
編號 原判決之犯罪事實 原判決判處之罪 本院撤銷改判之刑 1 原判決引用起訴書犯罪事實欄一所載。 在公共場所聚集三人以上下手實施強暴罪。 處有期徒刑陸月，如易科罰金，以新臺幣壹仟元折算壹日。 2 原判決引用起訴書犯罪事實欄二所載。 成年人與少年共同犯意圖供行使之用而攜帶兇器在公眾得出入之場所聚集三人以上施強暴在場助勢罪。 處有期徒刑肆月，如易科罰金，以新臺幣壹仟元折算壹日。 
附錄本案論罪科刑法條：
中華民國刑法第150條
在公共場所或公眾得出入之場所聚集三人以上，施強暴脅迫者，
在場助勢之人，處1年以下有期徒刑、拘役或10萬元以下罰金；
首謀及下手實施者，處6月以上5年以下有期徒刑。
犯前項之罪，而有下列情形之一者，得加重其刑至二分之一：
一、意圖供行使之用而攜帶兇器或其他危險物品犯之。
二、因而致生公眾或交通往來之危險。
中華民國刑法第304條
以強暴、脅迫使人行無義務之事或妨害人行使權利者，處3年以
下有期徒刑、拘役或9千元以下罰金。
前項之未遂犯罰之。
●附件：
臺灣花蓮地方法院刑事判決
110年度原訴字第54號
公  訴  人  臺灣花蓮地方檢察署檢察官
被      告  鄧堡鄉
上列被告因妨害秩序等案件，經檢察官提起公訴（109年度偵字
第4643號、109年度少連偵字第58號），被告於本院準備程序中
，就被訴事實為有罪之陳述，經告知被告簡式審判程序之旨，並
聽取檢察官、被告之意見後，經本院合議庭評議後裁定由受命法
官獨任進行簡式審判程序，本院判決如下：
    主    文
鄧堡鄉犯在公共場所聚集三人以上下手實施強暴罪，累犯，處有
期徒刑柒月。又成年人與少年共同犯意圖供行使之用而攜帶兇器
在公眾得出入之場所聚集三人以上施強暴在場助勢罪，累犯，處
有期徒刑伍月，如易科罰金，以新臺幣壹仟元折算壹日。
    犯罪事實及理由
一、被告鄧堡鄉所犯者非為死刑、無期徒刑、最輕本刑為3 年以
    上有期徒刑之罪或高等法院管轄第一審案件，其於準備程序
    進行中，先就被訴事實為有罪之陳述，經告知其簡式審判程
    序之旨，並聽取檢察官及被告之意見後，本院合議庭依刑事
    訴訟法第273條之1第1 項之規定，裁定由受命法官獨任以簡
    式審判程序進行本案之審理，且依同法第273條之2規定，簡
    式審判程序之證據調查，不受第159條第1項、第161條之2、
    第161條之3、第163條之1及第164條至第170條規定之限制，
    合先敘明。
二、本案犯罪事實及證據，除證據部分補充被告於本院準備程序
    及審理時之自白及供述外（見本院卷第98頁、第379頁），
    餘均引用如附件所示檢察官起訴書之記載。
三、論罪科刑之理由：
(一)核被告就起訴書犯罪事實一部份所為，係犯刑法第150條第1
    項後段之在公共場所聚集三人以上下手實施強暴罪及同法第
    304條第1項之強制罪；就起訴書犯罪事實二部份所為，係犯
    刑法第150條第2項第1款、第1項前段之意圖供行使之用而攜
    帶兇器在公眾得出入之場所聚集三人以上施強暴在場助勢罪
    。被告就犯罪事實一部份，以一行為同時觸犯上開2罪，為
    想像競合犯，應依刑法第55條規定，從一重之在公共場所聚
    集三人以上下手實施強暴罪處斷。被告就犯罪事實一部份，
    與同案被告吳彥鋒、另案被告張欣瑋、真實姓名不詳之成年
    男子在場參與實施上開犯行，其等間有犯意聯絡及行為分擔
    ，應依刑法第28條論以共同正犯；就犯罪事實二部份，與同
    案被告林俞辛、另案被告即少年游○輝、賴○龍在場參與實施
    上開犯行，其等間有犯意聯絡及行為分擔，應依刑法第28條
    論以共同正犯。又刑法第150條第1項後段之在公共場所聚集
    三人以上下手實施強暴罪之要件為聚集三人以上，性質上屬
    於聚合犯，依刑法條文有「結夥三人以上」之主文記載無加
    列「共同」之必要，是上開條文以「聚集三人以上」為構成
    要件，應為相同解釋，附此敘明。　　
(二)刑之加重部分：
 1、查本案起訴書雖未記載被告構成累犯之事實，然公訴人於本
    院審理中已指出被告前因妨害自由案件，經本院以105年度
    訴字第166號判決處有期徒刑6月確定，並於106年3月14日執
    行完畢等情（見本院卷第380頁），參以被告同意其前案紀
    錄表具有證據能力等情（見本院卷第379頁），足認被告確
    有於有期徒刑執行完畢後5年內，故意再犯本案有期徒刑以
    上之罪，為累犯；又公訴人於本院審理中陳稱：被告前次為
    妨害自由罪判刑6月，現今被告亦自承因恐嚇取財案件在監
    執行，同為妨害自由類型之案件，足見被告這5年內經常性
    的有妨害自由犯行，而且本案犯罪事實二部分還有跟未滿18
    歲的少年共犯，且卷內證據資料顯示被告住處與犯罪事實二
    之被害地點極為相近，更顯示對被害人造成身心恐懼非輕，
    故被告有累犯應加重之事由等語（見本院卷第380頁），是
    檢察官已於科刑證據資料調查階段，具體指出被告所犯前後
    數罪間，關於前案之性質、前案徒刑之執行完畢情形、再犯
    之原因、兩罪間之差異）、主觀犯意所顯現之惡性及其反社
    會性等各項情狀，經本院參酌上情後，已足認被告就起訴書
    犯罪事實一及二部分之犯行，均有立法意旨所指之特別惡性
    或刑罰感應力薄弱之情，爰依司法院釋字第775號解釋意旨
    ，裁量被告應依刑法第47條第1項規定加重其刑。 　　
 2、被告與另案被告即少年游○輝、賴○龍共犯本案犯罪事實二部
    分之犯行，應依兒童及少年福利與權益保障法第112條第1項
    前段規定，加重其刑。
 3、按刑法第150條第2項規定：「犯前項之罪，而有下列情形之
     一者，得加重其刑至二分之一：一、意圖供行使之用而攜
    帶兇器或其他危險物品犯之。二、因而致生公眾或交通往來
    之危險」，係就刑法第150條第1項之基本犯罪類型，參考我
    國實務常見之群聚鬥毆危險行為態樣，慮及行為人意圖供行
    使之用而攜帶兇器或者易燃性、腐蝕性液體，抑或於車輛往
    來之道路上追逐，對往來公眾所造成之生命身體健康等危險
    大增，破壞公共秩序之危險程度升高，而有加重處罰之必要
    ，已就刑法第150條第1項犯罪類型變更之個別犯罪行為予以
    加重，而成另一獨立之罪名，應屬刑法分則加重之性質。本
    案被告就犯罪事實二部分之犯行，雖有攜帶兇器，惟審酌本
    案情節，尚未導致他人受傷，衝突時間亦非長，足認並無持
    續施強暴致危險程度難以控制之情形，被告所為對於社會秩
    序安全之危害程度，未因攜帶兇器而有顯著提升，爰不予加
    重其刑。　　　　
(三)爰審酌禁止在公共場所聚集3人以上，下手實施強暴行為或
    在場助勢，及禁止以強暴行為妨害他人行使權利，為我國現
    行之有效規範，並為刑法所明定，當為我國人民普遍適用之
    行為原則，被告於理性思考後，仍違背上開行為規範而為本
    案犯行，國家自應透過刑罰再次宣示上開規範之有效性。本
    院衡酌被告實施強暴行為之方式、在場助勢時所攜帶兇器之
    種類所蘊含之不法內涵，另參以被告犯後坦承犯行，且與告
    訴人李○衡、廖○程達成調解，並履行調解內容之犯後態度所
    揭其已自我認識於本案中錯誤之行為準則（見本院卷第153
    頁至第156頁調解筆錄）；及被告自述高中畢業之智識程度
    ；已婚、需扶養2個未成年子女、太太及父親之家庭狀況；
    入監前從事農產品中盤商、年收入約新臺幣（下同）40萬元
    至100萬元之經濟狀況各因素對其遵法能力之影響性等一切
    情狀（見本院卷第379頁），分別量處如主文所示之刑，並
    就得易科罰金部分，諭知易科罰金之折算標準，以資懲儆，
    並強化一般民眾對於自身受法律保護之合理期待。至扣案之
    鋁棒1隻非為被告所有，亦非為其於本案犯罪所使用，爰不
    予宣告沒收，附此敘明。　　
據上論斷，應依刑事訴訟法第273之1第1項、第299條第1 項前段
、第310條之2、第454條第2項，判決如主文。
本案經檢察官劉孟昕提起公訴，檢察官羅美秀到庭執行職務。
中　　華　　民　　國　　111 　年　　6 　　月　　6 　　日
                  刑事第三庭   法  官   邱佳玄
以上正本證明與原本無異。
如不服本判決應於收受送達後20日內向本院提出上訴書狀，並應
敘述具體理由。其未敘述上訴理由者，應於上訴期間屆滿後20日
內向本院補提理由書(均須按他造當事人之人數附繕本)「切勿逕
送上級法院」。告訴人或被害人如對於本判決不服者，應具備理
由請求檢察官上訴，其上訴期間之計算係以檢察官收受判決正本
之日期為準。
因疫情而遲誤不變期間，得向法院聲請回復原狀。
中　　華　　民　　國　　111 　年　　6 　　月　　8 　　日
                               書記官   方毓涵
附錄本案論罪科刑法條：
中華民國刑法第150條
在公共場所或公眾得出入之場所聚集三人以上，施強暴脅迫者，
在場助勢之人，處1年以下有期徒刑、拘役或10萬元以下罰金；
首謀及下手實施者，處6月以上5年以下有期徒刑。
犯前項之罪，而有下列情形之一者，得加重其刑至二分之一：
一、意圖供行使之用而攜帶兇器或其他危險物品犯之。
二、因而致生公眾或交通往來之危險。
中華民國刑法第304條
以強暴、脅迫使人行無義務之事或妨害人行使權利者，處3年以
下有期徒刑、拘役或9千元以下罰金。
前項之未遂犯罰之。
【附件】
臺灣花蓮地方檢察署檢察官起訴書
109年偵字第4643號
109年少連偵字第58號
　　被　　　告　鄧堡鄉　
　　　　　　　　吳彥鋒　
                林俞辛　
上列被告等因妨害秩序等案件，已經偵查終結，認應提起公訴，
茲將犯罪事實及證據並所犯法條分敘如下：
        犯罪事實
一、吳彥鋒與數名真實姓名不詳之成年男子於民國109年8月9日2
    3時許，搭乘由張欣瑋(通緝中)所駕駛之車牌號碼0000-00號
    自小客車(紅色奧迪車)行駛於在花蓮縣花蓮市區，嗣張欣瑋
    於路上見到車牌號碼0000-00號自小客車(黑色MINI車，下稱
    A車)，張欣瑋前因與他人有債務糾紛，又認該人即是A車車
    主，便電話通知鄧堡鄉此事，同時與鄧堡鄉分頭上前攔車。
    於同日23時40分許，鄧堡鄉駕駛車牌號碼0000-00號自小客
    車(黑色賓士車)，於花蓮縣花蓮市中華路與明義街口見到A
    車停在該處，便駕車以插入方式駛停於A車車前，嗣張欣瑋
    、吳彥鋒等人亦抵達現場，並駕車停放在A車車旁。鄧堡鄉
    、吳彥鋒與其餘數名真實姓名不詳之之成年男子下車後，即
    共同基於強制、在公共場所聚集三人以上，下手實施強暴之
    犯意聯絡，要求正坐於A車駕駛座之李○衡將汽車熄火、下車
    並將鑰匙置於擋風玻璃前，鄧堡鄉遂質問李○衡A車來源、與
    車主之關係，李○衡遂因此解釋A車為同行友人廖○程程所承
    租，並電話通知外出購物之廖○程返回A車處說明，嗣因鄧堡
    鄉等人不滿李○衡、廖○程之回答，遂仗人多勢眾而將李○衡
    、廖○程包圍不讓其等離去，並不斷質疑其等應該認識A車車
    主，吳彥鋒進而出手推廖○程，另由其中一人向李○衡、廖○
    程恫稱其等若再不交代A車車主下落，將帶其等回公司等語
    ，造成其等心生恐懼。之後鄧堡鄉並要求李○衡、廖○程留下
    聯絡方式，並要求張欣瑋及其他人拍下其等照片，要其等回
    去再想清楚，始讓其等離開現場，以此強暴及脅迫方式接續
    妨害李○衡、廖○程自由行動之權利，並妨害花蓮市區之公眾
    秩序。
二、鄧堡鄉於民國109年6月16日凌晨，因林俞辛向其與游○輝、
    賴○龍(分別為民國92年、93年生，均為未成年，真實姓名詳
    卷)抱怨先曾前至郭○玉所經營址設花蓮縣○○市○○○街00號之○
    ○○KTV消費後帳單結算不清楚之事，渠等4人遂共同意圖供行
    使之用而攜帶兇器，基於在公眾得出入之場所聚集3人以上
    施強暴之犯意聯絡，於當日3時35分許，由賴○龍駕駛車牌號
    碼000-0000號自小客車搭載鄧堡鄉、林俞辛、游○輝共同至
    由郭○玉所負責經營之○○○KTV，再由林俞辛、游○輝、賴○龍
    分持客觀上足供兇器使用之鋁棒、棍棒(三支棍棒僅一支扣
    案)敲毀店內物品、裝潢，鄧堡鄉則在旁助勢，以此強暴方
    式妨害花蓮市區之公眾秩序。
三、案經李○衡、廖○程、郭○玉訴由花蓮縣警察局花蓮分局報告
    偵辦。
　　　　證據並所犯法條
一、證據清單及待證事實：
㈠犯罪事實一:
編號 證據名稱 待證事實 1 被告鄧堡鄉於警詢、偵查中之供述 坦承經被告張欣瑋電話告知後，而於上開時、地，與被告吳彥鋒、張欣瑋及其餘不詳之人，包圍告訴人李○衡、廖○程，不斷質疑其等與A車車主關係，不讓其等離去，並要求被告張欣瑋等人拍攝其等照片並留下聯絡方式，始讓其等離去之事實，並承認上開行為涉犯妨害自由罪行。 2 被告吳彥鋒於警詢、偵查中之供述 1.坦承於上開時間，搭乘同案被告張欣瑋所駛車輛前往上開地點，過程中，有推告訴人廖○程，並有拍攝告訴人2人照片並留下聯絡方式之行為。 2.證明現場有人要求告訴人李○衡將汽車熄火、下車並將鑰匙置於擋風玻璃前之行為。 3.否認有妨害秩序之犯意。 3 證人即告訴人李○衡於警詢、偵查中之具結證述 證明其與告訴人廖○程有如犯罪事實所示之被害經過 4 證人即告訴人廖○程於警詢、偵查中之具結證述 證明同上事實。 5 路口監視器畫面翻拍照片及現場照片數張、車輛詳細資料報表3紙 證明同案被告張欣瑋於上開時、地駕駛之車牌號碼0000-00號自小客車搭載吳彥鋒與數名真實姓名不詳之成年男子，與被告鄧堡鄉駕駛車牌號碼0000-00號自小客車，包圍告訴人2人之事實。 
㈡犯罪事實二：
編號 證據名稱 待證事實 1 被告鄧堡鄉於警詢、偵查中之供述 坦承上開犯行，並自白認罪。  2 被告林俞辛於警詢之供述 1.證明於上開時間、地點，有與游○輝、賴○龍有持棍棒砸毀○○○KTV店內物品，且被告亦有一同前往該處並在場助勢之行為。 2.承認現場監視器所攝得，分持木棍砸毀店內物品之紅色上衣男子為其被告林俞辛；黑色雙色外套之男子為游○輝；黑色短袖上衣之男子為賴○龍之事實。 3 證人游○輝於警詢、偵查中之供述 證明同上事實。 4 證人賴○龍輝於警詢、偵查中之供述  證人即同案共犯游○輝於警詢、偵查中之供述 4 證人即○○○KTV經理蔡○明、證人即告訴人郭○玉於警詢、偵查中之證述 證明○○○KTV於上揭時間，遭被告鄧堡鄉、林俞辛、游○輝、賴○龍持棍棒砸店之事實。 5 現場監視器畫面翻拍照片及現場照片數張、車輛詳細資料報表 證明同上事實。 
二、就犯罪事實一部分，按刑法第305條之恐嚇危害安全罪，係
    指單純以將來加害生命、身體、自由、名譽、財產之事，恐
    嚇他人致生危害於安全者而言，如對於他人之生命、身體等
    ，以現實之強暴、脅迫手段加以危害要挾，使人行無義務之
    事或妨害人行使權利，即應構成刑法第304條之強制罪，縱
    有恐嚇行為，亦僅屬犯強制罪之手段，無更論以恐嚇危害安
    全罪之餘地，最高法院84年度台非字第194號判決可資參照
    ，是被告鄧堡鄉、吳彥鋒及其餘在場之人，對告訴人李○衡
    、廖○程施以上述強暴及言詞恫嚇之行為，應係構成刑法第3
    04條第1項之強制罪，報告意旨認另涉有刑法第305條之恐嚇
    罪，容有誤會，附此敘明。是核被告鄧堡鄉、吳彥鋒所為，
    均係犯刑法第304條第1項之強制、同法第150條第1項前段在
    公共場所聚集三人以上，下手實施強暴脅迫等罪嫌。被告2
    人所犯上開之罪間，係一行為觸犯數罪名，屬想像競合犯，
    請依刑法第55條前段規定從一重之在公共場所聚集三人以上
    ，下手實施強暴脅迫罪處斷。被告2人與張欣瑋所犯上開犯
    罪，有犯意聯絡，行為分擔，請論以共同正犯。
三、就犯罪事實二部分，核被告林俞辛所為，係犯刑法第150條
    第2項第1款、第1項後段之意圖供行使之用而攜帶兇器在公
    眾得出入場所聚集三人以上實施強暴罪嫌；核被告鄧堡鄉所
    為，係犯刑法第150條第2項第1款、第1項前段之意圖供行使
    之用而攜帶兇器在公眾得出入場所聚集三人以上在場助勢強
    暴罪嫌。被告2人與游○輝、賴○龍就上開犯行，有犯意聯絡
    ，行為分擔，請論以共同正犯。又被告2人且係與少年游○輝
    、賴○龍共同實施犯罪，請依兒童及少年福利與權益保障法
    第112條第1項本文規定，加重其刑。至本件扣得之鋁棒，為
    被告林俞辛所有，且係供本次犯罪所用，請依刑法第38條第
    2項之規定沒收之。
四、至花蓮縣警察局花蓮分局就犯罪事實二部分另認被告鄧堡鄉
    、林俞辛亦涉犯刑法第354條毀損罪嫌，然按告訴乃論之罪
    ，告訴人於第一審辯論終結前，得撤回其告訴，其已經撤回
    告訴者，應為不起訴處分。經查，被告鄧堡鄉、林俞辛之行
    為，固涉有刑法第354條之罪，然依同法第357條之規定，須
    告訴乃論，而告訴人郭○玉已於偵查中當庭表示撤回告訴，
    此有110年4月22日本署訊問筆錄在卷可稽，揆諸首開說明，
    自應為不起訴處分，然此部分因與前開起訴部分，具有想像
    競合之裁判上一罪之關係，為起訴效力所及，故不另為不起
    訴處分，附此敘明。
五、依刑事訴訟法第251條第1項提起公訴。
　  此　致
臺灣花蓮地方法院
中　　華　　民　　國　 110　　年　　7 　　月　　7 　　日
                              檢　察　官　劉孟昕